# 出售时原计入公允价值变动损益的金额转到投资收益的问题

提问人：wtbcpa1 时间：2019-12-11 11:20:25
请教陈版：
根据应用指南例题 21 ，新金融工具准则下分类为以公允价值计量且其变动计入当期损益的金融资产, 出售时原计入公允价值变动损益的金额不用转到投资收益了吗？

回答人：chenyiwei
按照新版准则的应用指南，似乎是这样。但也有争议，也有观点就认为不结转反而无法直观看出持有该等资产期间实现的收益总额。